臺灣新竹地方法院刑事判決　　　　　　　　　　　　　九十一年度易字第三九０號
　　公　訴　人　臺灣新竹地方法院檢察署檢察官
　　被　　　告　甲○○
右列被告因違反毒品危害防制條例案件，經檢察官提起公訴（九十年度毒偵字第一六
四二號），本院判決如左：
    主  文
甲○○連續施用第二級毒品，累犯，處有期徒刑柒月。
扣案之第二級毒品安非他命貳包（重零點陸公克）、安非他命殘渣袋參個均沒收銷燬
。
    事  實
一、甲○○曾於民國八十六年間因違反麻醉藥品管理條例案件，經本院判處有期徒刑
    六月，於八十七年十月六日繳納易科罰金，執行完畢，又於民國八十七年、八十
    八年間分別因施用第二級毒品案件，經臺灣新竹地方法院檢察署檢察官（下稱檢
    察官）聲請本院裁定送觀察、勒戒後，認無繼續施用毒品傾向，而由檢察官分別
    以於八十七年九月十六日、八十八年七月二十七日以八十七年度偵字第四二七六
    號、八十八年度偵緝字第二九二號為不起訴處分確定。
二、甲○○竟不知警惕，復於前開案件經不起訴處分確定後五年內，另因違反毒品危
    害防制條例（施用第二級毒品安非他命）案件，而經檢察官聲請本院以八十九年
    度毒聲字第一八六六號裁定送強制戒治一年，同時甲○○此非法施用第二級毒品
    安非他命之三犯犯行，亦經本院於八十九年八月十五日以八十九年度竹北簡字第
    二四二號判處有期徒刑六月，如易科罰金以三百元折算一日確定。嗣其經施以強
    制戒治後，因執行屆滿三月經執行戒治處所即臺灣新竹戒治所評定其戒治成效為
    合格，而認無繼續戒治之必要，乃報由檢察官聲請本院以九十年度毒聲字第六一
    五號裁定停止戒治，所餘戒治期間，付保護管束（期間自九十年五月三日起至同
    年十一月三日止）。
三、惟甲○○仍不知悔改，復於停止戒治付保護管束期內，又另行起意，而基於概括
    之犯意，自九十年九月下旬某日起至同年十月九日下午十七時許往前回溯九十六
    小時內之某時止，在新竹縣湖口鄉不詳地址之旅館及其他不詳地址之地點，以將
    安非他命置於吸食器具內再以打火機燃燒之方式，連續施用第二級毒品安非他命
    多次。經警於九十年十月九日下午四時三十分許，在新竹縣新豐鄉○○路一二九
    號四樓查獲，並扣有甲○○所有第二級毒品安非他命二包（重零點六公克）、安
    他命殘渣袋三個。
四、案經新竹市警察局第一分局報請臺灣新竹地方法院檢察署檢察官偵查起訴。
    理  由
一、認定犯罪事實所憑之證據及其認定之理由：
（一）、被告甲○○於本院訊問審理時自白自九十年九月下旬某日起至遭查獲之前一
        星期止，有施用第二級毒品安非他命之犯行。
（二）、而被告於遭查獲時，於九十年十月九日下午十七時許所採之尿液，經送鑑結
        果，呈安非他命陽性反應，有國防部憲兵司令部刑事鑑識中心九十一年四月
        三日九一綱得字第０四００二號鑑驗通知書一紙在卷可證（見九十年度毒偵
        字第一六四二號偵查卷宗第五五頁）。復有被告所有第二級毒品安非他命二
        包（重零點六公克）、安他命殘渣袋三個扣案可資佐證。
（三）、被告固坦承最後一次吸用安非他命是在遭查獲前一星期；惟又「甲基安非他
        命經口服投與後約百分之七十於二十四小時內自尿液中排出，約百分之九十
        於九十六小時內自尿液中排出，甲基安非他命之檢出與其投與方式、投與量
        、個人體質、採尿時間及檢測儀器之精密度等諸多因素有關，惟依上述資料
        推斷，最長可能不會超過四日」，亦有行政院衛生署藥物食品檢驗局八十一
        年二月八日（八一）藥檢壹字第００一一五六號函一紙附卷可稽。
（四）、綜上，依上開函示說明佐以被告前開自白，被告於九十年九月下旬某日起至
        同年十月九日下午十七時許往前回溯九十六小時內之某時止，連續在前開地
        點施用第二級毒品安他命之犯行，堪以認定。
（五）、再被告前因施用安非他命毒品案件，經先後裁定令入勒戒處所施以觀察、勒
        戒，認無繼續施用毒品傾向，由檢察官為二次不起訴處分確定；復於不起訴
        處分確定後，再因施用第二級毒品案件，經裁定送令入戒治處所施以強制戒
        治一年，並經本院判處有期徒刑六月判決確定。嗣其經施以強制戒治後，因
        執行屆滿三月，經執行戒治處所評定其戒治成效為合格，而認無繼續戒治之
        必要，聲請本院裁定停止戒治，所餘戒治期間，付保護管束，亦有刑案資料
        查註紀錄表及臺灣高等法院被告全國前案紀錄表各一份、本院八十九年度毒
        聲字第一八六六號、九十年度毒聲字第六一五號刑事裁定及八十九年度竹北
        簡字第二四二號刑事判決在卷可查。
（六）、被告在前開保護管束期間，再有施用第二級毒品安非他命之犯行，本件事證
        已經明確，被告前開施用第二級毒品安非他命之犯行，足以認定，應予以依
        法論科。
二、論罪、刑罰加重及科刑與適用之法律：
（一）、核被告所為，係犯毒品危害防制條例第十條第二項之施用第二級毒品罪。被
        告施用前持有第二級毒品之低度行為，為施用第二級毒品之高度行為所吸收
        ，不另論罪。
（二）、被告多次施用第二級毒品，時間緊接，所犯為構成要件相同之罪名，顯係基
        於概括犯意為之，應依連續犯之規定，論以一罪，並加重其刑。
（三）、被告曾於民國八十六年間因違反麻醉藥品管理條例案件，經本院判處有期徒
        刑六月，於八十七年十月六日繳納易科罰金，執行完畢，有臺灣高等法院被
        告全國前案紀錄表一紙在卷可稽，受有期徒刑執行完畢後五年內再犯有期徒
        刑以上刑之本罪，為累犯，依法加重其刑，並遞加重之。
（四）、爰審酌被告前已有多次違反麻醉藥品管理條例案件，再犯本件毒品犯行，顯
        然自制力薄弱，仍無視法令之禁止，經施以強制戒治仍無法使其戒斷毒癮，
        於保護管束期間又再度吸食毒品，足見其缺乏拒用毒品之決心及悔改之意，
        惟念其所為僅戕害自身身心健康、其施用次數及所生危害均尚非重大，且犯
        罪後於本院訊問審理時坦白承認部分犯行，態度尚稱良好等一切情狀，量處
        如主文所示之刑。
（五）、扣案之第二級毒品安非他命二包（重零點六公克）、內有安非他命無法與包
        裝袋分離之安他命殘渣袋三個，均屬第二級毒品，依毒品危害防制條例第十
        八條前段之規定沒收銷燬之。
據上論斷，應依依刑事訴訟法第二百九十九條第一項前段，毒品危害防制條例第十條
第二項、第十八條前段，刑法第十一條前段、第五十六條、第四十七條，判決如主文
。
本案經檢察官林佳穎到庭執行職務。
中      華      民      國    九十一    年      六      月     十七     日
                                臺灣新竹地方法院刑事第二庭
                                        法  官  王  銘  勇
右正本證明與原本無異。
如不服本判決，應於判決送達後十日內向本院提出上訴狀（應附繕本），上訴於臺灣
高等法院。
                                        書記官  鄭  明  枝
中      華      民      國    九十一    年      六      月     十七     日
附錄本案論罪科刑實體法條全文：
毒品危害防制條例第十條第二項：
施用第二級毒品者，處三年以下有期徒刑。
